【裁判字號】    98,審訴,3647
【裁判日期】    981021
【裁判案由】    毒品危害防制條例
【裁判全文】
臺灣高雄地方法院刑事判決            98年度審訴字第3647號
公  訴  人  臺灣高雄地方法院檢察署檢察官
被      告  甲○○
                    （現於臺灣高雄第二監獄執行中）
上列被告因毒品危害防制條例案件，經檢察官提起公訴（98年度
毒偵字第4217號、第4641號），被告就被訴事實為有罪陳述，經
本院告知簡式審判程序意旨，並聽取公訴人及被告之意見後，本
院合議裁定由受命法官依簡式審判程序審理，判決如下：
    主  文
甲○○施用第一級毒品，累犯，處有期徒刑捌月（民國九十八年
六月二十一日部分) 。又施用第一級毒品，累犯，處有期徒刑柒
月（民國九十八年七月十二日部分），扣案之第一級毒品海洛因
壹包（含包裝袋，檢驗前淨重零點零捌參公克，檢驗後淨重零點
零柒伍公克）沒收銷燬。應執行有期徒刑壹年壹月，扣案之第一
級毒品海洛因壹包（含包裝袋，檢驗前淨重零點零捌參公克，檢
驗後淨重零點零柒伍公克）沒收銷燬。
    事  實
一、甲○○前於民國91年間因施用毒品案件，經本院以91年度毒
    聲字第7593號裁定送觀察、勒戒後，認有繼續施用毒品傾向
    ，再以92年度毒聲字第994號裁定令入戒治處所施以強制戒
    治，於92年9月23日停止處分出所，並經臺灣高雄地方法院
    檢察署以93年度戒毒偵字第157號為不起訴處分確定。復於
    上開強制戒治執行完畢釋放後5年內之95年間因竊盜及施用
    毒品等案件，經本院以95年度簡字第7246號及95年度訴字第
    4271號分別判處有期徒刑4月、10月、6月確定；又於96年間
    因竊盜、施用毒品等案件，另經本院以96年度簡字第1768號
    及96年度訴字第2135號分別判處有期徒刑4月、10月確定。
    嗣上開各罪經本院以96年度聲減字第6875號裁定減刑，並分
    別定應執行刑為有期徒刑9 月及6 月確定，二徒刑接續執行
    後，於97年5 月20日縮短刑期執行完畢。詎仍不知悔改，復
    基於施用第一級毒品海洛因及第二級毒品甲基安非他命之犯
    意，分別於：(一)98年6 月21日22時許，在其位於高雄縣大寮
    鄉○○路65巷5 號之住處內，以將海洛因及甲基安非他命混
    合摻水置於針筒內注射之方式，同時施用第一級毒品海洛因
    及第二級毒品甲基安非他命1 次。嗣於98年6 月23日8 時許
    ，在高雄縣燕巢鄉○○路87號前，因其另涉竊盜案件為警盤
    查時，甲○○主動向員警坦承前開施用毒品犯行，並願接受
    裁判及同意採尿液送驗，其送驗結果確呈甲基安非他命及嗎
    啡陽性反應。(二)98年7 月12日17時許，在上開處所，以針筒
    注射之方式，施用第一級毒品海洛因1 次。嗣於98年7 月13
    日12時30分許，在高雄縣鳥松鄉○○路與同富街口，因其形
    跡可疑為警攔查，甲○○即主動自其褲子口袋內取出第一級
    毒品海洛因1 包（檢驗前淨重0.083 公克，檢驗後淨重0.07
    5 公克）交予員警，自首前開施用海洛因犯行，並願接受裁
    判及同意採尿液送驗，其送驗結果確呈嗎啡陽性反應，而查
    悉上情。
二、案經高雄市政府警察局三民第二分局及高雄縣政府警察局岡
    山分局分別報請臺灣高雄地方法院檢察署檢察官偵查起訴。
    理  由
一、本件被告甲○○所犯為死刑、無期徒刑、最輕本刑為3年以
    上有期徒刑以外之罪，其於準備程序中就被訴事實為有罪之
    陳述，經本院告知簡式審判程序之旨，並聽取當事人意見後
    ，合議庭認宜進行簡式審判程序，爰依刑事訴訟法第273條
    之1第1項規定，裁定本件由受命法官獨任進行簡式審判程序
    ，合先敘明。
二、前揭事實，業據被告甲○○於警詢、偵訊及本院審理中均坦
    承不諱；其各為警查獲時所採尿液經送檢驗結果，亦分別呈
    甲基安非他命及嗎啡之陽性反應，此有尿液採證檢驗對照表
    、尿液採證代碼對照表、高雄市立凱旋醫院濫用藥物尿液檢
    驗報告及台灣檢驗科技股份有限公司濫用藥物尿液檢驗報告
    各1 份在卷可稽；另扣案之白色粉末1 包，經送鑑驗結果，
    確含海洛因成分（驗前淨重0.083 公克，驗後淨重0.075 公
    克），此有高雄市立凱旋醫院濫用藥物成品檢驗鑑定書1 紙
    附卷可稽。綜上所述，被告上開任意性之自白既有前揭證據
    可佐，核與事實相符，自得採為論罪科刑之依據，是本案事
    證已臻明確，被告犯行洵堪認定，應予依法論科。
三、核被告於犯罪事實(一)所為，係犯毒品危害防制條例第10條第
    1項之施用第一級毒品罪及同條第2項之施用第二級毒品罪；
    其於犯罪事實(二)所為，係犯毒品危害防制條例第10條第1項
    之施用第一級毒品罪。被告持有海洛因及甲基安非他命之低
    度行為，均應為施用之高度行為所吸收，不另論罪。被告於
    犯罪事實(一)所為，係以一施用海洛因及甲基安非他命之行為
    ，同時觸犯上開2罪，為想像競合犯，應依刑法第55條之規
    定，從一重之施用第一級毒品罪論處。被告所犯上開二施用
    第一級毒品之犯行間，犯意各別，行為互異，應予分論併罰
    。又被告上開2次施用毒品之犯行，於具有偵查犯罪權限之
    公務員尚不知其犯罪前，均主動告知員警各該次施用毒品之
    犯行且願接受裁判等情，有高雄縣政府警察局岡山分局訊問
    調查筆錄及高雄市政府警察局三民第二分局解送人犯報告書
    各1份在卷可稽，其乃係對於未經發覺之罪自首並願接受裁
    判，應各依刑法第62條前段規定減輕其刑。被告於95及96年
    間因竊盜及施用毒品等案件，分經本院判處有期徒刑4月、
    10月、6月、4月及10月在案，嗣經裁定減刑並分別定應執行
    有期徒刑9月及6月確定，二徒刑接續執行後，於97年5月20
    日縮短刑期執行完畢等情，有臺灣高等法院被告前案紀錄表
    附卷可稽，其於有期徒刑執行完畢後5年以內，故意再犯本
    件有期徒刑以上之2罪，均為累犯，爰均依刑法第47條第1規
    定加重其刑，並先加後減之。審酌被告歷經觀察勒戒及強制
    戒治，然仍未戒除毒癮，顯見其意志不堅，惟念其施用毒品
    之行為，究屬戕害自己身心，尚未危害他人，於查獲後坦承
    犯行，犯罪後態度尚佳，及其施用毒品之前科次數等一切具
    體情狀，爰分別量處如主文所示之刑，並定其應執行之刑。
四、扣案之白色粉末1小包，經鑑驗後含第一級毒品海洛因成分
    無訛，業如前述，應依毒品危害防制條例第18條第1項前段
    之規定，不問屬於被告與否，予以沒收銷燬之；其包裝袋因
    殘留微量海洛因毒品而難以析離，爰視同毒品整體，併依前
    開規定沒收銷燬之。至鑑驗耗用之海洛因既已滅失，自無庸
    再予宣告沒收銷燬。
據上論結，應依刑事訴訟法第273條之1第1項、第299條第1項前
段，毒品危害防制條例第10條第1項、第2項、第18條第1項前段
，刑法第11條、第55條、第47條第1 項、第62條前段、第51條第
5 款，判決如主文。
本案經檢察官陳妍萩到庭執行職務。
中    華    民    國    98    年    10    月    21    日
                  刑事第十庭    法  官  孫啟強
以上正本證明與原本無異。
如不服本判決，應於判決送達之日起10日內向本院提出上訴書狀
。
中    華    民    國    98    年    10    月    21    日
                                書記官  黃麗玉
附錄本判決論罪科刑之法條：
毒品危害防制條例第10條：
施用第一級毒品者，處6月以上5年以下有期徒刑。
施用第二級毒品者，處3年以下有期徒刑。


司法院資訊處製作；財團法人民間司法改革基金會備份。
